臺北高等行政法院裁定
111年度訴字第831號
原      告  億兆國際餐飲有限公司

代  表  人  劉穗京(董事)

被      告  桃園市政府   

代  表  人  鄭文燦(市長)

訴訟代理人  黃慧婷律師
            何育庭律師
上列當事人間勞動基準法事件，原告不服勞動部中華民國111年5
月10日勞動法訴二字第1100025068號及111年6月10日勞動法訴二
字第1100025069號訴願決定，提起行政訴訟，本院裁定如下：
    主  文
本件移送於臺灣桃園地方法院行政訴訟庭。 
    理  由
一、按訴訟之全部或一部，法院認為無管轄權者，依原告聲請或
    依職權以裁定移送於其管轄法院，行政訴訟法第18條準用民
    事訴訟法第28條第1項定有明文。次按，行政訴訟法第229條
    第1項、第2項第2款規定：「（第1項）適用簡易訴訟程序之
    事件，以地方行政法院為第一審管轄法院。(第2項)下列各
    款行政訴訟事件，除本法別有規定外，適用本章所定之簡易
    程序：……二、因不服行政機關所為新臺幣四十萬元以下罰鍰
    處分而涉訟者。……」又同法第13條第1項亦明定：「對於公
    法人之訴訟，由其公務所所在地之行政法院管轄。其以公法
    人之機關為被告時，由該機關所在地之行政法院管轄。」
二、原告從事餐飲業，為適用勞動基準法(下稱勞基法)之行業。
    被告所屬勞動檢查處於民國110年9月12日勞動檢查，發現訴
    外人即原告勞工楊○○至遲於110年6月2日告知原告疑患有職
    業疾病，其離職證明書之離職日期為110年6月10日，另依訴
    外人楊○○110年8月4日職業疾病評估報告，其所患職業疾病
    為右手腕橈骨莖狀突箭鞘炎，醫療期間為110年6月4日至8月
    10日。原告於訴外人楊○○醫療期間與其終止勞動契約，且未
    給予訴外人楊○○醫療期間之原領工資補償，違反勞基法第13
    條及59條第2款規定。嗣經被告審認原告違規行為屬實，遂
    依同法第78條第2項、第79條第1項第1款及第80條之1第1項
    規定，分別以110年11月1日府勞檢字第1100276439號及第11
    002764391號裁處書(以下合稱原處分)，處原告罰鍰新臺幣(
    下同)9萬元及2萬元整，並公布原告名稱、負責人姓名、處
    分期日、違反條文及罰鍰金額，自即日起改善。原告不服，
    提起訴願，經勞動部以111年5月10日勞動法訴二字第110002
    5068號及111年6月10日勞動法訴二字第1100025069號訴願決
    定（以下合稱訴願決定）駁回，故向本院提起行政訴訟。　
    　　
三、經查，原處分之內容包含「罰鍰」及「公布原告名稱、負責
    人姓名、處分期日、違反條文」等部分。原告起訴時原聲明
    「原處分及訴願決定均撤銷」（見本院卷第11頁），嗣於本
    院準備程序中明確陳明：僅爭執罰鍰處分部分，對於其餘不
    爭執等語，並將訴之聲明變更為：「原處分（桃園市政府11
    0年11月1日府勞檢字第1100276439號及第11002764391號裁
    處書）關於罰鍰9萬元、2萬元及該部分之訴願決定（勞動部
    111年5月10日勞動法訴二字第1100025068號及111年6月10日
    勞動法訴二字第1100025069號訴願決定）均撤銷。」（見本
    院卷第170頁），是本件原告係因不服行政機關所為40萬元
    以下罰鍰處分而涉訟，依行政訴訟法第229條第1項及第2項
    第2款規定，本件為適用簡易訴訟程序事件，應以地方法院
    行政訴訟庭為第一審管轄法院。又被告位在桃園市，應以臺
    灣桃園地方法院行政訴訟庭為本件第一審管轄法院，爰依行
    政訴訟法第18條準用民事訴訟法第28條第1項規定，裁定如
    主文。
中　　華　　民　　國　　111 　年　　11　　月　　11　　日
                    臺北高等行政法院第二庭
                              審判長法  官　 楊得君
                          　        法  官　 周泰德
                                    法  官　 彭康凡
上為正本係照原本作成。
如不服本裁定，應於送達後10日內向本院提出抗告狀（須按他造
人數附繕本）。
中　　華　　民　　國　　111 　年　　11　　月　　11　　日
                                    書記官   陳可欣